臺灣臺中地方法院民事判決　94年度重訴字第24號
原　　　告　昇清企業有限公司
法定代理人　乙○○
訴訟代理人　蕭隆泉律師
被　　　告　甲○○○○○○○○.
法定代理人　丙○○
訴訟代理人　王文聖律師
當事人間給付工程款等事件，本院於94年12月12日言詞辯論終結
，判決如下：
    主    文
被告應給付原告新台幣肆佰伍拾萬伍仟伍佰伍拾玖元，及自民國
九十四年九月八日起至清償日止，按年息百分之五計算之利息。
原告其餘之訴駁回。
訴訟費用由被告負擔十分之六；餘由原告負擔。
本判決原告勝訴部分，於原告以新台幣壹佰伍拾萬元為被告供擔
保後，得假執行。但被告如於假執行程序實施前，以新台幣肆佰
伍拾萬伍仟伍佰伍拾玖元預供擔保後，得免為假執行。
原告其餘假執行之聲請駁回。
    事實及理由
一、按當事人之法定代理人其代理權消滅者，應由有代理權之法
    定代理人承受訴訟；又他造當事人，亦得聲明承受訴訟，此
    觀民事訴訟法第170條、第175條第2項之規定自明。查本件
    原告起訴後，被告甲○○○○○○○○○○○（下稱中興國
    宅更新會）之法定代理人鍾莉珍，於民國（下同）94年2月2
    0日變更為丙○○，此有都市更新會立案證書一份在卷足憑
    ，原告訴訟代理人聲明承受訴訟，核與前開規定相符，自應
    准許由丙○○承受並續行訴訟程序。
二、原告起訴主張：緣第三人南冠營造有限公司（下稱南冠公司
    ）因積欠原告新台幣（下同）750萬元工程款，經原告取得
    對南冠公司之支付命令確定。而南冠公司興建甲○○○○○
    ○○○○○○之重建工程而對被告擁有工程款債權750萬元
    以上，故南冠公司將其對被告之750萬元工程款債權讓與原
    告。詎原告向法院聲請強制執行南冠公司對被告之債權時，
    被告提出異議，原告爰基於南冠公司債權讓與契約，對被告
    請求給付工程款。並聲明：(一)被告應給付原告6,227,631元
    及自94年9月8日起至清償日止按年利率百分之五計算之利息
    。(二)願供擔保請准宣告假執行。
三、被告方面：原告雖由南冠公司受讓對被告之工程款債權，然
    南冠公司對被告之工程款債權，僅剩餘第十一期工程款，扣
    除南冠公司與被告間另外購屋買賣契約所應扣除之5%購屋保
    留款及代屋重建費用後，南冠公司得對被告請求之工程款為
    4,505,559元。並聲明：(一)原告之訴駁回。(二)如受不利之判
    決願供擔保請准宣告免假執行。
四、兩造經本院進行爭點整理結果，兩造不爭之事實如下：
  (一)訴外人南冠公司與原告於93年2月26日訂定債權讓渡協議書
    ，將系爭第十一期工程款於750萬元之範圍內，讓與給原告
    ，上開協議書並經民間公證人於93年2月27日認證。被告對
    上開債權讓與之事實不爭執。
  (二)兩造同意南冠公司對被告公司得請求之第十一期工程款是新
    台幣5,548,585元，扣除百分之五之工程保留款及代屋重建
    費用後，被告應給付南冠公司的第十一期工程款應為新台幣
    4,505,559元。
五、本院得心證之理由：
  (一)訴外人南冠公司因承攬甲○○○○○○○○○○○之重建工
    程，並將該工程之第十一期工程款債權於750萬元範圍內讓
    與原告等情，業經原告提出經台灣台北地方法院所屬民間公
    證人陳永星所認證之公證書及債權讓渡協議書影本各一份為
    證，且為被告所不爭，故應堪採信。
  (二)本件訴外人南冠公司對被告之系爭工程第十一期工程款原為
    5,548,585元，扣除南冠公司與被告間另外購屋契約約定扣
    除之5%購屋保留款及代屋重建費用後，被告應給付南冠公司
    的第十一期工程款應為新台幣4,505,559元等情，亦為兩造
    所不爭，從而原告依前揭債權讓與契約及工程款給付請求權
    ，請求被告給付4,505,559元及自94年9月8日起至清償日止
    ，按年利率百分之五計算之利息，即有理由，原告逾此範圍
    之請求，即無理由，應予駁回。
六、兩造陳明願供擔保，請准宣告假執行及免為假執行，於原告
    勝訴部分，核無不合，爰分別酌定如主文第4項之相當擔保
    金額准許之。至原告敗訴部分，其假執行之聲請亦失所附麗
    ，自應併予駁回。
七、本件事證已臻明確，兩造其餘主張及舉證，均已無礙於本院
    前揭審認，本院自毋庸逐一論駁，附此敘明。
八、結論：原告之訴為一部有理由，一部無理由，依民事訴訟法
    第79條但書、第390條第2項、第392條第2項判決如主文。
中　　華　　民　　國　　94　　年　　12　　月　　26　　日
                  民事第三庭    法  官  陳毓秀
正本係照原本作成。
如對本判決上訴，須於判決送達後20日內向本院提出上訴狀。
中　　華　　民　　國　　94　　年　　12　　月　　26　　日
                                書記官
